【裁判字號】    90,易,743
【裁判日期】    901106
【裁判案由】    傷害
【裁判全文】
臺灣士林地方法院刑事判決                            九十年度易字第七四三號
    公  訴  人  臺灣士林地方法院檢察署檢察官
    被      告  丙○○
右列被告因傷害案件，經檢察官聲請以簡易判決處刑（九十年度偵字第二三一三號）
，本院認為不宜以簡易判決處刑（九十年度簡字第一○六七號），改依通常程序判決
如左：
    主  文
丙○○傷害人之身體，處拘役貳拾日，如易科罰金，以參佰元折算壹日。
    事  實
一、丙○○於民國九十年五月十五日下午一時五十六分許，在台北市○○路二二一巷
    二十九號前停車場，因停車糾紛與甲○○發生口角，竟徒手毆打甲○○頭部，造
    成其受有左後頭皮瘀腫三×三公分、唇挫併上門牙斷裂之傷害。
二、案經甲○○訴由台灣士林地方法院檢察署檢察官偵查起訴。
    理  由
一、訊據被告丙○○固坦承有與告訴人甲○○發生爭執，且造成告訴人受傷，惟堅決
    否認有何傷害犯行，辯稱其係防衛性出手，才會傷害到告訴人等語。經查：
（一）證人即告訴人甲○○於本院審理時證稱：「（請陳述案發當天情形？）我們公
      司的貨車，是停在我們停車位裡，被告的車子是併排停在我們前面，他車子有
      留電話，我就打電話給他請他們離車，但他們沒有回應，不久他們有三個人就
      開另外一部車過來，我就跟要移車的人說你們不能這樣停車，當時被告就走過
      來，後來他們就打過來了，是被告打我的，是往我頭部打過來的，我不知道他
      打了我幾拳；我門牙斷掉是因為他揮拳過來造成的，我被打後，我就撥電話給
      警察，我並沒有與他發生拉扯，現場也有錄影帶為證。當時在現場的三個人，
      有一位是今天到庭的證人丁○○，他是當天開車過來的人，他有沒有下車，我
      不清楚」、「（是否有與被告發生嚴重爭吵？）沒有，我只是口氣不好，因為
      我等了很久」、「（當時是否有拿木棍在身上？）沒有，我也沒有攻擊被告的
      動作」。其證詞與證人乙○○之證詞（詳後述）相符，可以採信。
（二）證人乙○○於偵查時證稱：「（何職？）聯米實業公司做柴油發電機，公司在
      松江路二二一巷二九號一樓」、「（九十年五月十五日下午二十許在松江路二
      二一巷二九號前發生何事？）我當時在我公司前停車場洗辦公椅，有一台擋住
      停車位之喜美，另有一台喜美開過來要移車，車內有三人，有二人走下車，駕
      駛在車上，下車之二人要移車時，我聽到甲○○與該二人講話愈來愈大聲，口
      氣不好，二人中較高者看他們愈吵愈大聲，忽然往前走，朝甲○○臉上打下去
      」、「（何者先動手，甲○○有動手否？）個子高的，甲○○未動手」（見偵
      查卷第三五頁）。查證人乙○○與被告、告訴人間，並無親誼、利害關係，故
      其證詞可以採信。
（三）證人丁○○於本院審理時證稱：「（請陳述當時情形？）當時我們開車過去要
      去移車，我們到時，被告與另外一個先下車，後來我去停車還沒下車時時，就
      看到甲○○有拿一木棍要打被告，要揮的時候，被告有擋了一下，甲○○手上
      是拿木棍，有無打到我沒看到，被告有無打到甲○○我也沒有看到」。證人丁○○雖證稱告訴人有拿木棍要打被告，然其亦證稱未看到有打到被告；且其此
      部分證詞與證人甲○○、乙○○之證詞不符，參以其為被告之同事，尚難認其
      證詞可採。
（四）被告供稱因告訴人打他，其才會有保衛自己的動作等語。經查其此部分供詞，
      與證人甲○○、乙○○之證詞不符，尚難採信。
（五）告訴人受有左後頭皮瘀腫三×三公分、唇挫併上門牙斷裂之傷害，有台北市立
      陽明醫院甲種診斷書一紙在卷可稽。
（六）告訴人提供之錄影帶經檢察官於偵查中勘驗，於十三時五十六分左右只見有三
      、四人聚集一處，看不清有人動手否，有台灣士林地方法院檢察署履勘筆錄一
      份附卷可參。故尚難為有利或不利於被告之認定。
    綜上所述，依據上開證據，足以認定被告有事實欄所述之傷害犯行。被告辯稱係
    正當防衛等語，並不可採。
二、核被告所為，係犯刑法第二百七十七條第一項之傷害罪。爰審酌被告素行、犯罪
    動機、手段、告訴人之傷勢、被告犯後態度等一切情狀，量處如主文所示之刑，
    並諭知易科罰金之折算標準。
三、依刑事訴訟法第四百五十二條、第三百四十三條、第二百九十九條第一項前段、
    刑法第二百七十七條第一項、第四十一條第一項前段、罰金罰鍰提高標準條例第
    一條前段、第二條，判決如主文。
本案經檢察官黃梅淑到庭執行職務。
中      華      民      國      九十      年      十一      月    六    日
                                   臺灣士林地方法院刑事第一庭
                                       法  官  劉秉鑫
右正本證明與原本無異
如不服本判決應於送達後十日內向本院提出上訴狀
                                       書記官  徐基典
中      華      民      國      九十      年      十一      月    六    日
附錄本案論罪科刑法條全文
刑法第二百七十七條第一項


司法院資訊處製作；財團法人民間司法改革基金會備份。
